# 集团内公司划转对于少数股东的影响

提问人：帅 的雪 时间：2021-04-08 06:36:00
求助陈版关于集团内的公司划转的问题。A集团将子公司B划转给子公司C，C公司有外部少数股东。
我们在按照划转后的所有者权益进行抵消时，对C公司的少数股东权益会有影响，该部分影响已经在上年进行手动调整。
这一调整事项是否会对本年的投资收益产生影响？
感谢！

回答人：chenyiwei
由于C有少数股东，因此少数股东将通过C间接享有B的部分收益，这种情况会对本年度合并报表的少数股东损益产生影响。